-paradigm: Empty
 -flex: .
  gramm: 



-paradigm: apl_a
 -flex: .անք
  gramm: apl,nom
  gloss: APL.NOM
 -flex: .անց
  gramm: apl,obl
  gloss: APL.OBL
 -flex: .անց|ից
  gramm: apl,abl
  gloss: APL.OBL|ABL
 -flex: .անց|ով
  gramm: apl,ins
  gloss: APL.OBL|INS
 -flex: .անց|ում
  gramm: apl,loc
  gloss: APL.OBL|LOC

 -flex: .յանք
  gramm: apl,nom
  gloss: APL.NOM
  regex-prev: .*ա[.<>]*$
 -flex: .յանց
  gramm: apl,obl
  gloss: APL.OBL
  regex-prev: .*ա[.<>]*$
 -flex: .յանց|ից
  gramm: apl,abl
  gloss: APL.OBL|ABL
  regex-prev: .*ա[.<>]*$
 -flex: .յանց|ով
  gramm: apl,ins
  gloss: APL.OBL|INS
  regex-prev: .*ա[.<>]*$
 -flex: .յանց|ում
  gramm: apl,loc
  gloss: APL.OBL|LOC
  regex-prev: .*ա[.<>]*$

-paradigm: apl_2a
 -flex: <1>.անք
  gramm: apl,nom
  gloss: APL.NOM
 -flex: <1>.անց
  gramm: apl,obl
  gloss: APL.OBL
 -flex: <1>.անց|ից
  gramm: apl,abl
  gloss: APL.OBL|ABL
 -flex: <1>.անց|ով
  gramm: apl,ins
  gloss: APL.OBL|INS
 -flex: <1>.անց|ում
  gramm: apl,loc
  gloss: APL.OBL|LOC

-paradigm: apl_e
 -flex: .ենք
  gramm: apl,nom
  gloss: APL.NOM
 -flex: .ենց
  gramm: apl,obl
  gloss: APL.OBL
 -flex: .ենց|ից
  gramm: apl,abl
  gloss: APL.OBL|ABL
 -flex: .ենց|ով
  gramm: apl,ins
  gloss: APL.OBL|INS
 -flex: .ենց|ում
  gramm: apl,loc
  gloss: APL.OBL|LOC

 -flex: .յենք
  gramm: apl,nom
  gloss: APL.NOM
  regex-prev: .*ա[.<>]*$
 -flex: .յենց
  gramm: apl,obl
  gloss: APL.OBL
  regex-prev: .*ա[.<>]*$
 -flex: .յենց|ից
  gramm: apl,abl
  gloss: APL.OBL|ABL
  regex-prev: .*ա[.<>]*$
 -flex: .յենց|ով
  gramm: apl,ins
  gloss: APL.OBL|INS
  regex-prev: .*ա[.<>]*$
 -flex: .յենց|ում
  gramm: apl,loc
  gloss: APL.OBL|LOC
  regex-prev: .*ա[.<>]*$

-paradigm: apl_2e
 -flex: <1>.ենք
  gramm: apl,nom
  gloss: APL.NOM
 -flex: <1>.ենց
  gramm: apl,obl
  gloss: APL.OBL
 -flex: <1>.ենց|ից
  gramm: apl,abl
  gloss: APL.OBL|ABL
 -flex: <1>.ենց|ով
  gramm: apl,ins
  gloss: APL.OBL|INS
 -flex: <1>.ենց|ում
  gramm: apl,loc
  gloss: APL.OBL|LOC

-paradigm: apl_o
 -flex: .ոնք
  gramm: apl,nom
  gloss: APL.NOM
 -flex: .ոնց
  gramm: apl,obl
  gloss: APL.OBL
 -flex: .ոնց|ից
  gramm: apl,abl
  gloss: APL.OBL|ABL
 -flex: .ոնց|ով
  gramm: apl,ins
  gloss: APL.OBL|INS
 -flex: .ոնց|ում
  gramm: apl,loc
  gloss: APL.OBL|LOC



-paradigm: poss_def
 -flex: .
  gramm: nonposs
 -flex: .ն
  gramm: def
  gloss: DEF
 -flex: .ը
  gramm: def
  gloss: DEF
  regex-prev: ^.*[բգդզթժլխծկհձղճմյնշչպջռսվտրցփքֆև][<>.]*$
 -flex: .ս
  gramm: poss.1
  gloss: 1POSS
 -flex: .դ
  gramm: poss.2
  gloss: 2POSS
 -flex: .ըս
  gramm: poss.1
  gloss: 1POSS
  regex-prev: ^.*[բգդզթժլխծկհձղճմյնշչպջռսվտրցփքֆև][<>.]*$
 -flex: .ըդ
  gramm: poss.2
  gloss: 2POSS
  regex-prev: ^.*[բգդզթժլխծկհձղճմյնշչպջռսվտրցփքֆև][<>.]*$

-paradigm: poss_def_strict
 -flex: .ն
  gramm: def
  gloss: DEF
 -flex: .ը
  gramm: def
  gloss: DEF
  regex-prev: ^.*[բգդզթժլխծկհձղճմյնշչպջռսվտրցփքֆև][<>.]*$
 -flex: .ս
  gramm: poss.1
  gloss: 1POSS
 -flex: .դ
  gramm: poss.2
  gloss: 2POSS
 -flex: .ըս
  gramm: poss.1
  gloss: 1POSS
  regex-prev: ^.*[բգդզթժլխծկհձղճմյնշչպջռսվտրցփքֆև][<>.]*$
 -flex: .ըդ
  gramm: poss.2
  gloss: 2POSS
  regex-prev: ^.*[բգդզթժլխծկհձղճմյնշչպջռսվտրցփքֆև][<>.]*$


-paradigm: nmlz-case
 -flex: .ի<.>
  gramm: obl
  gloss: OBL
 -flex: .ից<.>
  gramm: abl
  gloss: ABL
 -flex: .ով<.>
  gramm: ins
  gloss: INS
 -flex: .ում<.>
  gramm: loc
  gloss: LOC
 paradigm: poss_def

-paradigm: nmlz
 -flex: .ն<.>
  gramm: nmlz
  gloss: NMLZ
  paradigm: poss_def_strict
  paradigm: nmlz-case



-paradigm: case-i
 -flex: .<.>
  gramm: nom
  paradigm: poss_def
 -flex: .ի<.>
  gramm: obl
  gloss: OBL
  paradigm: nmlz
  paradigm: poss_def
 -flex: .ից<.>
  gramm: abl
  gloss: ABL
  paradigm: poss_def
 -flex: .ով<.>
  gramm: ins
  gloss: INS
  paradigm: poss_def
 -flex: .ում<.>
  gramm: loc
  gloss: LOC
  paradigm: poss_def
  
 -flex: .յի<.>
  gramm: obl
  gloss: OBL
  paradigm: nmlz
  paradigm: poss_def
  regex-prev: ^.*[^բգդզթժլխծկհձղճմյնշչպջռսվտրցփքֆև<>.][<>.]*$
 -flex: .յից<.>
  gramm: abl
  gloss: ABL
  paradigm: poss_def
  regex-prev: ^.*[^բգդզթժլխծկհձղճմյնշչպջռսվտրցփքֆև<>.][<>.]*$
 -flex: .յով<.>
  gramm: ins
  gloss: INS
  paradigm: poss_def
  regex-prev: ^.*[^բգդզթժլխծկհձղճմյնշչպջռսվտրցփքֆև<>.][<>.]*$
 -flex: .յում<.>
  gramm: loc
  gloss: LOC
  paradigm: poss_def
  regex-prev: ^.*[^բգդզթժլխծկհձղճմյնշչպջռսվտրցփքֆև<>.][<>.]*$


-paradigm: case-i-obl
 -flex: .ի<.>
  gramm: obl
  gloss: OBL
  paradigm: nmlz
  paradigm: poss_def
 -flex: .ից<.>
  gramm: abl
  gloss: ABL
  paradigm: poss_def
 -flex: .ով<.>
  gramm: ins
  gloss: INS
  paradigm: poss_def
 -flex: .ում<.>
  gramm: loc
  gloss: LOC
  paradigm: poss_def
 
 -flex: .յի<.>
  gramm: obl
  gloss: OBL
  paradigm: nmlz
  paradigm: poss_def
  regex-prev: ^.*[^բգդզթժլխծկհձղճմյնշչպջռսվտրցփքֆև<>.][<>.]*$
 -flex: .յից<.>
  gramm: abl
  gloss: ABL
  paradigm: poss_def
  regex-prev: ^.*[^բգդզթժլխծկհձղճմյնշչպջռսվտրցփքֆև<>.][<>.]*$
 -flex: .յով<.>
  gramm: ins
  gloss: INS
  paradigm: poss_def
  regex-prev: ^.*[^բգդզթժլխծկհձղճմյնշչպջռսվտրցփքֆև<>.][<>.]*$
 -flex: .յում<.>
  gramm: loc
  gloss: LOC
  paradigm: poss_def
  regex-prev: ^.*[^բգդզթժլխծկհձղճմյնշչպջռսվտրցփքֆև<>.][<>.]*$


-paradigm: case-i1
 -flex: <0>.<.>
  gramm: nom
  paradigm: poss_def
 -flex: <1>.ի<.>
  gramm: obl
  gloss: OBL
  paradigm: nmlz
  paradigm: poss_def
 -flex: <1>.ից<.>
  gramm: abl
  gloss: ABL
  paradigm: poss_def
 -flex: <1>.ով<.>
  gramm: ins
  gloss: INS
  paradigm: poss_def
 -flex: <1>.ում<.>
  gramm: loc
  gloss: LOC
  paradigm: poss_def

 -flex: <1>.յի<.>
  gramm: obl
  gloss: OBL
  paradigm: nmlz
  paradigm: poss_def
  regex-prev: ^.*[^բգդզթժլխծկհձղճմյնշչպջռսվտրցփքֆև<>.][<>.]*$
 -flex: <1>.յից<.>
  gramm: abl
  gloss: ABL
  paradigm: poss_def
  regex-prev: ^.*[^բգդզթժլխծկհձղճմյնշչպջռսվտրցփքֆև<>.][<>.]*$
 -flex: <1>.յով<.>
  gramm: ins
  gloss: INS
  paradigm: poss_def
  regex-prev: ^.*[^բգդզթժլխծկհձղճմյնշչպջռսվտրցփքֆև<>.][<>.]*$
 -flex: <1>.յում<.>
  gramm: loc
  gloss: LOC
  paradigm: poss_def
  regex-prev: ^.*[^բգդզթժլխծկհձղճմյնշչպջռսվտրցփքֆև<>.][<>.]*$



-paradigm: case-u
 -flex: .<.>
  gramm: nom
  paradigm: poss_def
 -flex: .ու<.>
  gramm: obl
  gloss: OBL
  paradigm: nmlz
  paradigm: poss_def
 -flex: .ուց<.>
  gramm: abl
  gloss: ABL
  paradigm: poss_def
 -flex: .ով<.>
  gramm: ins
  gloss: INS
  paradigm: poss_def
 -flex: .ում<.>
  gramm: loc
  gloss: LOC
  paradigm: poss_def
  
 -flex: .յու<.>
  gramm: obl,nonst
  gloss: OBL
  paradigm: nmlz
  paradigm: poss_def
  regex-prev: ^.*[^բգդզթժլխծկհձղճմյնշչպջռսվտրցփքֆև<>.][<>.]*$
 -flex: .յուց<.>
  gramm: abl,nonst
  gloss: ABL
  paradigm: poss_def
  regex-prev: ^.*[^բգդզթժլխծկհձղճմյնշչպջռսվտրցփքֆև<>.][<>.]*$
 -flex: .յով<.>
  gramm: ins,nonst
  gloss: INS
  paradigm: poss_def
  regex-prev: ^.*[^բգդզթժլխծկհձղճմյնշչպջռսվտրցփքֆև<>.][<>.]*$
 -flex: .յում<.>
  gramm: loc,nonst
  gloss: LOC
  paradigm: poss_def
  regex-prev: ^.*[^բգդզթժլխծկհձղճմյնշչպջռսվտրցփքֆև<>.][<>.]*$


-paradigm: case-u-obl
 -flex: .ու<.>
  gramm: obl
  gloss: OBL
  paradigm: nmlz
  paradigm: poss_def
 -flex: .ուց<.>
  gramm: abl
  gloss: ABL
  paradigm: poss_def
 -flex: .ով<.>
  gramm: ins
  gloss: INS
  paradigm: poss_def
 -flex: .ում<.>
  gramm: loc
  gloss: LOC
  paradigm: poss_def
  
 -flex: .յու<.>
  gramm: obl,nonst
  gloss: OBL
  paradigm: nmlz
  paradigm: poss_def
  regex-prev: ^.*[^բգդզթժլխծկհձղճմյնշչպջռսվտրցփքֆև<>.][<>.]*$
 -flex: .յուց<.>
  gramm: abl,nonst
  gloss: ABL
  paradigm: poss_def
  regex-prev: ^.*[^բգդզթժլխծկհձղճմյնշչպջռսվտրցփքֆև<>.][<>.]*$
 -flex: .յով<.>
  gramm: ins,nonst
  gloss: INS
  paradigm: poss_def
  regex-prev: ^.*[^բգդզթժլխծկհձղճմյնշչպջռսվտրցփքֆև<>.][<>.]*$
 -flex: .յում<.>
  gramm: loc,nonst
  gloss: LOC
  paradigm: poss_def
  regex-prev: ^.*[^բգդզթժլխծկհձղճմյնշչպջռսվտրցփքֆև<>.][<>.]*$


-paradigm: case-u1
 -flex: <0>.<.>
  gramm: nom
  paradigm: poss_def
 -flex: <1>.ու<.>
  gramm: obl
  gloss: OBL
  paradigm: nmlz
  paradigm: poss_def
 -flex: <1>.ուց<.>
  gramm: abl
  gloss: ABL
  paradigm: poss_def
 -flex: <1>.ով<.>
  gramm: ins
  gloss: INS
  paradigm: poss_def
 -flex: <1>.ում<.>
  gramm: loc
  gloss: LOC
  paradigm: poss_def
  
 -flex: <1>.յու<.>
  gramm: obl,nonst
  gloss: OBL
  paradigm: nmlz
  paradigm: poss_def
  regex-prev: ^.*[^բգդզթժլխծկհձղճմյնշչպջռսվտրցփքֆև<>.][<>.]*$
 -flex: <1>.յուց<.>
  gramm: abl,nonst
  gloss: ABL
  paradigm: poss_def
  regex-prev: ^.*[^բգդզթժլխծկհձղճմյնշչպջռսվտրցփքֆև<>.][<>.]*$
 -flex: <1>.յով<.>
  gramm: ins,nonst
  gloss: INS
  paradigm: poss_def
  regex-prev: ^.*[^բգդզթժլխծկհձղճմյնշչպջռսվտրցփքֆև<>.][<>.]*$
 -flex: <1>.յում<.>
  gramm: loc,nonst
  gloss: LOC
  paradigm: poss_def
  regex-prev: ^.*[^բգդզթժլխծկհձղճմյնշչպջռսվտրցփքֆև<>.][<>.]*$



-paradigm: case-an
 -flex: .<.>
  gramm: nom
  paradigm: poss_def
 -flex: .ան<.>
  gramm: obl
  gloss: OBL
  paradigm: nmlz
  paradigm: poss_def
 -flex: .ից<.>
  gramm: abl
  gloss: ABL
  paradigm: poss_def
 -flex: .ով<.>
  gramm: ins
  gloss: INS
  paradigm: poss_def
 -flex: .ում<.>
  gramm: loc
  gloss: LOC
  paradigm: poss_def


-paradigm: case-an-obl
 -flex: .ան<.>
  gramm: obl
  gloss: OBL
  paradigm: nmlz
  paradigm: poss_def
 -flex: .ից<.>
  gramm: abl
  gloss: ABL
  paradigm: poss_def
 -flex: .ով<.>
  gramm: ins
  gloss: INS
  paradigm: poss_def
 -flex: .ում<.>
  gramm: loc
  gloss: LOC
  paradigm: poss_def


-paradigm: case-an1
 -flex: <0>.<.>
  gramm: nom
  paradigm: poss_def
 -flex: <1>.ան<.>
  gramm: obl
  gloss: OBL
  paradigm: nmlz
  paradigm: poss_def
 -flex: <1>.ից<.>
  gramm: abl
  gloss: ABL
  paradigm: poss_def
 -flex: <1>.ով<.>
  gramm: ins
  gloss: INS
  paradigm: poss_def
 -flex: <1>.ում<.>
  gramm: loc
  gloss: LOC
  paradigm: poss_def

-paradigm: case-yan1
 -flex: <0>.<.>
  gramm: nom
  paradigm: poss_def
 -flex: <1>.յան<.>
  gramm: obl
  gloss: OBL
  paradigm: nmlz
  paradigm: poss_def
 -flex: <1>.ից<.>
  gramm: abl
  gloss: ABL
  paradigm: poss_def
 -flex: <1>.ով<.>
  gramm: ins
  gloss: INS
  paradigm: poss_def
 -flex: <1>.ում<.>
  gramm: loc
  gloss: LOC
  paradigm: poss_def

-paradigm: case-an1-stem
 -flex: <0>.<.>
  gramm: nom
  paradigm: poss_def
 -flex: <1>.<.>
  gramm: obl
  paradigm: nmlz
  paradigm: poss_def
 -flex: <0>.ից<.>
  gramm: abl
  gloss: ABL
  paradigm: poss_def
 -flex: <0>.ով<.>
  gramm: ins
  gloss: INS
  paradigm: poss_def
 -flex: <0>.ում<.>
  gramm: loc
  gloss: LOC
  paradigm: poss_def

-paradigm: case-an2-stem
 -flex: <0>.<.>
  gramm: nom
  paradigm: poss_def
 -flex: <1>.<.>
  gramm: obl
  paradigm: nmlz
  paradigm: poss_def
 -flex: <2>.ից<.>
  gramm: abl
  gloss: ABL
  paradigm: poss_def
 -flex: <2>.ով<.>
  gramm: ins
  gloss: INS
  paradigm: poss_def
 -flex: <2>.ում<.>
  gramm: loc
  gloss: LOC
  paradigm: poss_def

-paradigm: case-an1-n
 -flex: <0>.<.>
  gramm: nom
  paradigm: poss_def
 -flex: <1>.ան<.>
  gramm: obl
  gloss: OBL
  paradigm: nmlz
  paradigm: poss_def
 -flex: <1>.[ն]ից<.>
  gramm: abl
  gloss: ABL
  paradigm: poss_def
 -flex: <1>.[ն]ով<.>
  gramm: ins
  gloss: INS
  paradigm: poss_def
 -flex: <1>.[ն]ում<.>//<1>.ում<.>
  gramm: loc
  gloss: LOC
  paradigm: poss_def


-paradigm: case-an1-complex
 -flex: <0>.<.>
  gramm: nom
  paradigm: poss_def
 -flex: <1>.ան<.>
  gramm: obl
  gloss: OBL
  paradigm: nmlz
  paradigm: poss_def
 -flex: <1>.ան|ից<.>
  gramm: abl
  gloss: OBL|ABL
  paradigm: poss_def
 -flex: <1>.ան|ով<.>
  gramm: ins
  gloss: OBL|INS
  paradigm: poss_def
 -flex: <1>.ան|ում<.>
  gramm: loc
  gloss: OBL|LOC
  paradigm: poss_def
 -flex: <0>.ից<.>
  gramm: abl
  gloss: ABL
  paradigm: poss_def
 -flex: <0>.ով<.>
  gramm: ins
  gloss: INS
  paradigm: poss_def
 -flex: <0>.ում<.>
  gramm: loc
  gloss: LOC
  paradigm: poss_def

-paradigm: case-an1-amb
 -flex: <0>.<.>
  gramm: nom
  paradigm: poss_def
 -flex: <1>.ան<.>
  gramm: obl
  gloss: OBL
  paradigm: nmlz
  paradigm: poss_def
 -flex: <0>.ից<.>
  gramm: abl
  gloss: ABL
  paradigm: poss_def
 -flex: <0>.ով<.>//<1>.ամբ<.>
  gramm: ins
  gloss: INS
  paradigm: poss_def
 -flex: <0>.ում<.>
  gramm: loc
  gloss: LOC
  paradigm: poss_def

-paradigm: case-a1
 -flex: <0>.<.>
  gramm: nom
  paradigm: poss_def
 -flex: <1>.ա<.>
  gramm: obl
  gloss: OBL
  paradigm: nmlz
  paradigm: poss_def
 -flex: <1>.ան|ից<.>
  gramm: abl
  gloss: OBL|ABL
  paradigm: poss_def
 -flex: <1>.ան|ով<.>
  gramm: ins
  gloss: OBL|INS
  paradigm: poss_def
 -flex: <1>.ան|ում<.>
  gramm: loc
  gloss: OBL|LOC
  paradigm: poss_def
 -flex: <0>.ից<.>
  gramm: abl
  gloss: ABL
  paradigm: poss_def
 -flex: <0>.ով<.>
  gramm: ins
  gloss: INS
  paradigm: poss_def
 -flex: <0>.ում<.>
  gramm: loc
  gloss: LOC
  paradigm: poss_def


-paradigm: case-van
 -flex: .<.>
  gramm: nom
  paradigm: poss_def
 -flex: .վան<.>
  gramm: obl
  gloss: OBL
  paradigm: nmlz
  paradigm: poss_def
 -flex: .վան|ից<.>
  gramm: abl
  gloss: OBL|ABL
  paradigm: poss_def
 -flex: .ից<.>
  gramm: abl
  gloss: ABL
  paradigm: poss_def
 -flex: .ով<.>
  gramm: ins
  gloss: INS
  paradigm: poss_def
 -flex: .ում<.>
  gramm: loc
  gloss: LOC
  paradigm: poss_def



-paradigm: case-va-complex1
 -flex: .<.>
  gramm: nom
  paradigm: poss_def
 -flex: .վա<.>
  gramm: obl
  gloss: OBL
  paradigm: nmlz
  paradigm: poss_def
 -flex: .վան|ից<.>
  gramm: abl
  gloss: OBL|ABL
  paradigm: poss_def
 -flex: .վան|ով<.>
  gramm: ins,nonst
  gloss: OBL|INS
  paradigm: poss_def
 -flex: .վան|ում<.>
  gramm: loc,nonst
  gloss: OBL|LOC
  paradigm: poss_def
 -flex: .ից<.>
  gramm: abl,nonst
  gloss: ABL
  paradigm: poss_def
 -flex: .ով<.>
  gramm: ins
  gloss: INS
  paradigm: poss_def
 -flex: .ում<.>
  gramm: loc
  gloss: LOC
  paradigm: poss_def

-paradigm: case-va-complex2
 -flex: .<.>
  gramm: nom
  paradigm: poss_def
 -flex: .վա<.>
  gramm: obl
  gloss: OBL
  paradigm: nmlz
  paradigm: poss_def
 -flex: .վան|ից<.>
  gramm: abl
  gloss: OBL|ABL
  paradigm: poss_def
 -flex: .վան|ով<.>
  gramm: ins
  gloss: OBL|INS
  paradigm: poss_def
 -flex: .վան|ում<.>
  gramm: loc
  gloss: OBL|LOC
  paradigm: poss_def
 -flex: .ից<.>
  gramm: abl,nonst
  gloss: ABL
  paradigm: poss_def
 -flex: .ով<.>
  gramm: ins,nonst
  gloss: INS
  paradigm: poss_def
 -flex: .ում<.>
  gramm: loc,nonst
  gloss: LOC
  paradigm: poss_def

-paradigm: case-va-complex3
 -flex: .<.>
  gramm: nom
  paradigm: poss_def
 -flex: .վա<.>
  gramm: obl
  gloss: OBL
  paradigm: nmlz
  paradigm: poss_def
 -flex: .վան|ից<.>
  gramm: abl
  gloss: OBL|ABL
  paradigm: poss_def
 -flex: .վան|ով<.>
  gramm: ins,nonst
  gloss: OBL|INS
  paradigm: poss_def
 -flex: .վան|ում<.>
  gramm: loc,nonst
  gloss: OBL|LOC
  paradigm: poss_def
 -flex: .ից<.>
  gramm: abl
  gloss: ABL
  paradigm: poss_def
 -flex: .ով<.>
  gramm: ins
  gloss: INS
  paradigm: poss_def
 -flex: .ում<.>
  gramm: loc
  gloss: LOC
  paradigm: poss_def

-paradigm: case-va1-complex1
 -flex: <0>.<.>
  gramm: nom
  paradigm: poss_def
 -flex: <1>.վա<.>
  gramm: obl
  gloss: OBL
  paradigm: nmlz
  paradigm: poss_def
 -flex: <1>.վան|ից<.>
  gramm: abl
  gloss: OBL|ABL
  paradigm: poss_def
 -flex: <1>.վան|ով<.>
  gramm: ins,nonst
  gloss: OBL|INS
  paradigm: poss_def
 -flex: <1>.վան|ում<.>
  gramm: loc,nonst
  gloss: OBL|LOC
  paradigm: poss_def
 -flex: <1>.ից<.>
  gramm: abl,nonst
  gloss: ABL
  paradigm: poss_def
 -flex: <1>.ով<.>
  gramm: ins
  gloss: INS
  paradigm: poss_def
 -flex: <1>.ում<.>
  gramm: loc
  gloss: LOC
  paradigm: poss_def

-paradigm: case-va1-complex3
 -flex: <0>.<.>
  gramm: nom
  paradigm: poss_def
 -flex: <1>.վա<.>
  gramm: obl
  gloss: OBL
  paradigm: nmlz
  paradigm: poss_def
 -flex: <1>.վան|ից<.>
  gramm: abl
  gloss: OBL|ABL
  paradigm: poss_def
 -flex: <1>.վան|ով<.>
  gramm: ins,nonst
  gloss: OBL|INS
  paradigm: poss_def
 -flex: <1>.վան|ում<.>
  gramm: loc,nonst
  gloss: OBL|LOC
  paradigm: poss_def
 -flex: <1>.ից<.>
  gramm: abl
  gloss: ABL
  paradigm: poss_def
 -flex: <1>.ով<.>
  gramm: ins
  gloss: INS
  paradigm: poss_def
 -flex: <1>.ում<.>
  gramm: loc
  gloss: LOC
  paradigm: poss_def


-paradigm: case-oj
 -flex: .<.>
  gramm: nom
  paradigm: poss_def
 -flex: .ոջ<.>
  gramm: obl
  gloss: OBL
  paradigm: nmlz
  paradigm: poss_def
 -flex: .ոջ|ից<.>
  gramm: abl
  gloss: OBL|ABL
  paradigm: poss_def
 -flex: .ոջ|ով<.>
  gramm: ins
  gloss: OBL|INS
  paradigm: poss_def
 -flex: .ոջ|ում<.>
  gramm: loc
  gloss: OBL|LOC
  paradigm: poss_def
 -flex: .ում<.>
  gramm: loc
  gloss: LOC
  paradigm: poss_def

-paradigm: case-oj1
 -flex: <0>.<.>
  gramm: nom
  paradigm: poss_def
 -flex: <1>.ոջ<.>
  gramm: obl
  gloss: OBL
  paradigm: nmlz
  paradigm: poss_def
 -flex: <1>.ոջ|ից<.>
  gramm: abl
  gloss: OBL|ABL
  paradigm: poss_def
 -flex: <1>.ոջ|ով<.>
  gramm: ins
  gloss: OBL|INS
  paradigm: poss_def
 -flex: <1>.ոջ|ում<.>
  gramm: loc
  gloss: OBL|LOC
  paradigm: poss_def
 -flex: <1>.ում<.>
  gramm: loc
  gloss: LOC
  paradigm: poss_def


-paradigm: case-r-stem
 -flex: <0>.<.>
  gramm: nom
  paradigm: poss_def
 -flex: <1>.<.>
  gramm: obl
  paradigm: nmlz
  paradigm: poss_def
 -flex: <1>.ից<.>
  gramm: abl
  gloss: ABL
  paradigm: poss_def
 -flex: <1>.ով<.>
  gramm: ins
  gloss: INS
  paradigm: poss_def
 -flex: <1>.ում<.>
  gramm: loc
  gloss: LOC
  paradigm: poss_def
 -flex: <0>.ից<.>
  gramm: abl,nonst
  gloss: ABL
  paradigm: poss_def
 -flex: <0>.ով<.>
  gramm: ins,nonst
  gloss: INS
  paradigm: poss_def
 -flex: <0>.ում<.>
  gramm: loc,nonst
  gloss: LOC
  paradigm: poss_def

-paradigm: case-er-stem
 -flex: <0>.<.>
  gramm: nom
  paradigm: poss_def
 -flex: <1>.<.>
  gramm: obl
  paradigm: nmlz
  paradigm: poss_def
 -flex: <1>.ից<.>
  gramm: abl,nonst
  gloss: ABL
  paradigm: poss_def
 -flex: <1>.ով<.>
  gramm: ins,nonst
  gloss: INS
  paradigm: poss_def
 -flex: <1>.ում<.>
  gramm: loc,nonst
  gloss: LOC
  paradigm: poss_def
 -flex: <0>.ից<.>
  gramm: abl
  gloss: ABL
  paradigm: poss_def
 -flex: <0>.ով<.>
  gramm: ins
  gloss: INS
  paradigm: poss_def
 -flex: <0>.ում<.>
  gramm: loc
  gloss: LOC
  paradigm: poss_def

-paradigm: case-dustr-stem
 -flex: <0>.<.>
  gramm: nom
  paradigm: poss_def
 -flex: <2>.<.>
  gramm: obl
  paradigm: nmlz
  paradigm: poss_def
 -flex: <1>.ից<.>
  gramm: abl
  gloss: ABL
  paradigm: poss_def
 -flex: <1>.ով<.>
  gramm: ins
  gloss: INS
  paradigm: poss_def
 -flex: <1>.ում<.>
  gramm: loc
  gloss: LOC
  paradigm: poss_def
 -flex: <0>.ից<.>
  gramm: abl
  gloss: ABL
  paradigm: poss_def
 -flex: <0>.ով<.>
  gramm: ins
  gloss: INS
  paradigm: poss_def
 -flex: <0>.ում<.>
  gramm: loc
  gloss: LOC
  paradigm: poss_def



-paradigm: case-ser-astvac
 -flex: <0>.<.>
  gramm: nom
  paradigm: poss_def
 -flex: <1>.ի<.>
  gramm: obl
  gloss: OBL
  paradigm: nmlz
  paradigm: poss_def_strict
 -flex: <1>.ո<.>//<1>.ու<.>
  gramm: obl
  gloss: OBL
  paradigm: nmlz
  paradigm: poss_def
 -flex: <1>.ուց<.>
  gramm: abl
  gloss: ABL
  paradigm: poss_def
 -flex: <0>.ից<.>
  gramm: abl
  gloss: ABL
  paradigm: poss_def
 -flex: <0,1>.ով<.>
  gramm: ins
  gloss: INS
  paradigm: poss_def
 -flex: <0>.ում<.>
  gramm: loc
  gloss: LOC
  paradigm: poss_def


-paradigm: case-inq
 -flex: <0>.<.>
  gramm: nom
  paradigm: poss_def
 -flex: <1>.ա<.>//<1>ե.<.>//<1>.<.>
  gramm: obl
  gloss: OBL
  paradigm: nmlz
  paradigm: poss_def
 -flex: <1>.են|ից<.>//<1>.ան|ից<.>
  gramm: abl
  gloss: OBL|ABL
  paradigm: poss_def
 -flex: <1>.են|ով<.>//<1>.ան|ով<.>
  gramm: ins
  gloss: OBL|INS
  paradigm: poss_def
 -flex: <1>.են|ում<.>//<1>.ան|ում<.>
  gramm: loc
  gloss: OBL|LOC
  paradigm: poss_def






-paradigm: pl-er
 -flex: .եր<.>
  gramm: pl
  gloss: PL
  paradigm: case-i

-paradigm: pl-ner
 -flex: .ներ<.>
  gramm: pl
  gloss: PL
  paradigm: case-i

-paradigm: pl-ik
 -flex: .իկ<.>
  gramm: pl,nom
  gloss: PL
 -flex: .կ|անց<.>
  gramm: pl,obl
  gloss: PL|PL.OBL
 -flex: .կ|անց|ից<.>
  gramm: pl,abl
  gloss: PL|PL.OBL|ABL
 -flex: .կ|անց|ով<.>
  gramm: pl,ins
  gloss: PL|PL.OBL|INS
 -flex: .կ|անց|ում<.>
  gramm: pl,loc
  gloss: PL|PL.OBL|LOC
 paradigm: poss_def

-paradigm: pl-aniq
 -flex: .անիք<.>
  gramm: pl,nom
  gloss: PL
 -flex: .անոց<.>
  gramm: pl,obl
  gloss: PL.OBL
 -flex: .անց|ից<.>
  gramm: pl,abl
  gloss: PL.OBL|ABL
 -flex: .անց|ով<.>
  gramm: pl,ins
  gloss: PL.OBL|INS
 -flex: .անց|ում<.>
  gramm: pl,loc
  gloss: PL.OBL|LOC
 paradigm: poss_def

-paradigm: pl-ayq
 -flex: .այք<.>
  gramm: pl,nom
  gloss: PL
 -flex: .անց<.>
  gramm: pl,obl
  gloss: PL.OBL
 -flex: .անց|ից<.>
  gramm: pl,abl
  gloss: PL.OBL|ABL
 -flex: .անց|ով<.>
  gramm: pl,ins
  gloss: PL.OBL|INS
 -flex: .անց|ում<.>
  gramm: pl,loc
  gloss: PL.OBL|LOC
 paradigm: poss_def

-paradigm: pl-anq
 -flex: .անք<.>
  gramm: pl,nom
  gloss: PL
 -flex: .անց<.>
  gramm: pl,obl
  gloss: PL.OBL
 -flex: .անց|ից<.>
  gramm: pl,abl
  gloss: PL.OBL|ABL
 -flex: .անց|ով<.>
  gramm: pl,ins
  gloss: PL.OBL|INS
 -flex: .անց|ում<.>
  gramm: pl,loc
  gloss: PL.OBL|LOC
 paradigm: poss_def

-paradigm: pl-nq
 -flex: .նք<.>
  gramm: pl,nom
  gloss: PL
 -flex: .նց<.>
  gramm: pl,obl
  gloss: PL.OBL
 -flex: .նց|ից<.>
  gramm: pl,abl
  gloss: PL.OBL|ABL
 -flex: .նց|ով<.>
  gramm: pl,ins
  gloss: PL.OBL|INS
 -flex: .նց|ում<.>
  gramm: pl,loc
  gloss: PL.OBL|LOC
 paradigm: poss_def

-paradigm: pl-enq
 -flex: .ենք<.>
  gramm: pl,nom
  gloss: PL
 -flex: .ենց<.>
  gramm: pl,obl
  gloss: PL.OBL
 -flex: .ենց|ից<.>
  gramm: pl,abl
  gloss: PL.OBL|ABL
 -flex: .ենց|ով<.>
  gramm: pl,ins
  gloss: PL.OBL|INS
 -flex: .ենց|ում<.>
  gramm: pl,loc
  gloss: PL.OBL|LOC
 paradigm: poss_def

-paradigm: pl-inq
 -flex: .ինք<.>
  gramm: pl,nom
  gloss: PL
 -flex: .անց<.>
  gramm: pl,obl
  gloss: PL.OBL
 -flex: .անց|ից<.>
  gramm: pl,abl
  gloss: PL.OBL|ABL
 -flex: .անց|ով<.>
  gramm: pl,ins
  gloss: PL.OBL|INS
 -flex: .անց|ում<.>
  gramm: pl,loc
  gloss: PL.OBL|LOC
 paradigm: poss_def

-paradigm: pl-q
 -flex: .ք<.>
  gramm: pl,nom
  gloss: PL
 -flex: .ց<.>
  gramm: pl,obl
  gloss: PL.OBL
 -flex: .ց|ից<.>
  gramm: pl,abl
  gloss: PL.OBL|ABL
 -flex: .ց|ով<.>
  gramm: pl,ins
  gloss: PL.OBL|INS
 -flex: .ց|ում<.>
  gramm: pl,loc
  gloss: PL.OBL|LOC
 paradigm: poss_def

-paradigm: pl-q-oc
 -flex: .ք<.>
  gramm: pl,nom
  gloss: PL
 -flex: .ոց<.>
  gramm: pl,obl
  gloss: PL.OBL
 -flex: .ոց|ից<.>
  gramm: pl,abl
  gloss: PL.OBL|ABL
 -flex: .ոց|ով<.>
  gramm: pl,ins
  gloss: PL.OBL|INS
 -flex: .ոց|ում<.>
  gramm: pl,loc
  gloss: PL.OBL|LOC
 paradigm: poss_def

-paradigm: pl-onq
 -flex: .ոնք<.>
  gramm: pl,nom
  gloss: PL
 -flex: .ոնց<.>
  gramm: pl,obl
  gloss: PL.OBL
 -flex: .ոնց|ից<.>
  gramm: pl,abl
  gloss: PL.OBL|ABL
 -flex: .ոնց|ով<.>
  gramm: pl,ins
  gloss: PL.OBL|INS
 -flex: .ոնց|ում<.>
  gramm: pl,loc
  gloss: PL.OBL|LOC
 paradigm: poss_def




-paradigm: N11
 -flex: .<.>
  gramm: sg
  paradigm: case-i
 -flex: .եր<.>
  gramm: pl
  gloss: PL
  paradigm: case-i

-paradigm: A11
 -flex: .<.>
  gramm: sg
  paradigm: case-i
 -flex: ամենա.<.>
  gramm: sup
  gloss: SUP
  paradigm: case-i
 -flex: .եր<.>
  gramm: pl
  gloss: PL
  paradigm: case-i
 -flex: ամենա.եր<.>
  gramm: sup,pl
  gloss: SUP|PL
  paradigm: case-i


-paradigm: N12
 -flex: .<.>
  gramm: sg
  paradigm: case-i
 -flex: .ներ<.>
  gramm: pl
  gloss: PL
  paradigm: case-i

-paradigm: A12
 -flex: .<.>
  gramm: sg
  paradigm: case-i
 -flex: ամենա.<.>
  gramm: sup
  gloss: SUP
  paradigm: case-i
 -flex: .ներ<.>
  gramm: pl
  gloss: PL
  paradigm: case-i
 -flex: ամենա.ներ<.>
  gramm: sup,pl
  gloss: SUP|PL
  paradigm: case-i


-paradigm: N12a
 -flex: .<.>
  gramm: 
 paradigm: nmlz


-paradigm: N12c
 -flex: .ն<.>//.ը<.>
  gramm: sg,nom
  gloss: SG.NOM
  paradigm: poss_def
 -flex: .<.>
  gramm: sg
  paradigm: case-i-obl
 -flex: .ներ<.>
  gramm: pl
  gloss: PL
  paradigm: case-i


-paradigm: N13
 -flex: .<.>
  gramm: sg
  paradigm: case-i1
 -flex: <1>.եր<.>
  gramm: pl
  gloss: PL
  paradigm: case-i
 -flex: <0>.եր<.>
  gramm: pl,nonst
  gloss: PL
  paradigm: case-i

-paradigm: A13
 -flex: .<.>
  gramm: sg
  paradigm: case-i1
 -flex: ամենա.<.>
  gramm: sup
  gloss: SUP
  paradigm: case-i1
 -flex: <1>.եր<.>
  gramm: pl
  gloss: PL
  paradigm: case-i
 -flex: <1>ամենա.եր<.>
  gramm: sup,pl
  gloss: SUP|PL
  paradigm: case-i


-paradigm: N14
 -flex: .<.>
  gramm: sg
  paradigm: case-i1
 -flex: <0>.ներ<.>
  gramm: pl
  gloss: PL
  paradigm: case-i
 -flex: <1>.ներ<.>
  gramm: pl,nonst
  gloss: PL
  paradigm: case-i

-paradigm: A14
 -flex: .<.>
  gramm: sg
  paradigm: case-i1
 -flex: ամենա.<.>
  gramm: sup
  gloss: SUP
  paradigm: case-i1
 -flex: <1>.ներ<.>
  gramm: pl
  gloss: PL
  paradigm: case-i
 -flex: <1>ամենա.ներ<.>
  gramm: sup,pl
  gloss: SUP|PL
  paradigm: case-i

-paradigm: N14a
 -flex: .<.>
  gramm: sg
  paradigm: case-i1
 -flex: <0>.ներ<.>
  gramm: pl,nonst
  gloss: PL
  paradigm: case-i
 -flex: <1>.ներ<.>
  gramm: pl
  gloss: PL
  paradigm: case-i


-paradigm: N17
 -flex: <0>.<.>
  gramm: sg,nom
  paradigm: poss_def
 -flex: <2>.<.>
  gramm: sg
  paradigm: case-i-obl
 -flex: <0>.ներ<.>
  gramm: pl
  gloss: PL
  paradigm: case-i


-paradigm: N18a
 -flex: .<.>
  gramm: sg
  paradigm: case-i1
 -flex: <0>.<.>
  gramm: sg
  paradigm: case-i
 -flex: <1>.ո<.>
  gramm: obl
  gloss: OBL
  paradigm: poss_def
 -flex: <1>.եր<.>
  gramm: pl,nonst
  gloss: PL
  paradigm: case-i
 -flex: <0>.եր<.>
  gramm: pl
  gloss: PL
  paradigm: case-i


-paradigm: N21
 -flex: .<.>
  gramm: sg
  paradigm: case-u
 -flex: .ներ<.>
  gramm: pl
  gloss: PL
  paradigm: case-i


-paradigm: N22
 -flex: .<.>
  gramm: sg
  paradigm: case-u1
 -flex: <0>.ներ<.>
  gramm: pl
  gloss: PL
  paradigm: case-i
 -flex: <1>.ներ<.>
  gramm: pl,nonst
  gloss: PL
  paradigm: case-i


-paradigm: N23
 -flex: .<.>
  gramm: sg
  paradigm: case-u1
 -flex: <0>.ներ<.>
  gramm: pl
  gloss: PL
  paradigm: case-i


-paradigm: N23a
 -flex: .<.>
  gramm: sg
  paradigm: case-u1
 -flex: <0>.ով<.>
  gramm: ins
  gloss: INS
  paradigm: poss_def
 -flex: <0>.յով<.>
  gramm: ins,nonst
  gloss: INS
  paradigm: poss_def
 -flex: <0>.ներ<.>
  gramm: pl
  gloss: PL
  paradigm: case-i


-paradigm: N24
 -flex: .<.>
  gramm: sg
  paradigm: case-u
 -flex: .եր<.>
  gramm: pl
  gloss: PL
  paradigm: case-i


-paradigm: N25
 -flex: .<.>
  gramm: sg
  paradigm: case-u
  paradigm: pl-ik


-paradigm: N26
 -flex: .<.>
  gramm: sg
  paradigm: case-i1
  paradigm: case-u1
 -flex: <0>.<.>
  gramm: sg
  paradigm: case-i-obl
 -flex: <0>.[ե]<.>
  gramm: sg,nom
  paradigm: poss_def_strict
 -flex: <1>.եք<.>//<1>.երք<.>
  gramm: pl
  gloss: PL
  paradigm: case-i


-paradigm: N31
 -flex: .<.>
  gramm: sg
  paradigm: case-an
 -flex: .եր<.>
  gramm: pl
  gloss: PL
  paradigm: case-i


-paradigm: N31a
 -flex: .<.>
  gramm: sg
  paradigm: case-an
  paradigm: case-i-obl
 -flex: .ներ<.>
  gramm: pl
  gloss: PL
  paradigm: case-i
 -flex: <0>.եր<.>
  gramm: pl,nonst
  gloss: PL
  paradigm: case-i


-paradigm: N32
 -flex: .<.>
  gramm: sg
  paradigm: case-an1-complex
 -flex: <0>.ներ<.>
  gramm: pl
  gloss: PL
  paradigm: case-i


-paradigm: N32a
 -flex: .<.>
  gramm: sg
  paradigm: case-an1-amb
 -flex: <0>.ներ<.>
  gramm: pl
  gloss: PL
  paradigm: case-i


-paradigm: N32b
 -flex: .<.>
  gramm: sg
  paradigm: case-an1-n
 -flex: <1>.ներ<.>
  gramm: pl
  gloss: PL
  paradigm: case-i


-paradigm: N32c
 -flex: .<.>
  gramm: sg
  paradigm: case-an1-stem
 -flex: <0>.եր<.>
  gramm: pl
  gloss: PL
  paradigm: case-i


-paradigm: N32d
 -flex: .<.>
  gramm: sg
  paradigm: case-an1-stem
 -flex: <1>.ներ<.>
  gramm: pl
  gloss: PL
  paradigm: case-i


-paradigm: N32e
 -flex: .<.>
  gramm: sg
  paradigm: case-an1
 -flex: <1>.ներ<.>
  gramm: pl
  gloss: PL
  paradigm: case-i


-paradigm: N33
 -flex: .<.>
  gramm: sg
  paradigm: case-a1
 -flex: <0>.ներ<.>
  gramm: pl
  gloss: PL
  paradigm: case-i


-paradigm: N34
 -flex: .<.>
  gramm: sg
  paradigm: case-yan1


-paradigm: N35
 -flex: .<.>
  gramm: sg
  paradigm: case-van
 -flex: .եր<.>
  gramm: pl
  gloss: PL
  paradigm: case-i


-paradigm: N36
 -flex: .<.>
  gramm: sg
  paradigm: case-a1
 -flex: <2>.<.>
  gramm: 
  paradigm: pl-aniq


-paradigm: N41
 -flex: .<.>
  gramm: sg
  paradigm: case-an1-stem
 -flex: <2>.բ<.>
  gramm: ins
  gloss: INS
  paradigm: poss_def
 -flex: <0>.ներ<.>
  gramm: pl
  gloss: PL
  paradigm: case-i


-paradigm: N41a
 -flex: .<.>
  gramm: sg
  paradigm: case-an1-stem
 -flex: <0>.եր<.>
  gramm: pl
  gloss: PL
  paradigm: case-i


-paradigm: N43
 -flex: .<.>
  gramm: sg
  paradigm: case-an2-stem
 -flex: <2>.եր<.>
  gramm: pl
  gloss: PL
  paradigm: case-i
 -flex: <0>.եր<.>
  gramm: pl,nonst
  gloss: PL
  paradigm: case-i


-paradigm: N51
 -flex: .<.>
  gramm: sg
  paradigm: case-va-complex1
 -flex: .ներ<.>
  gramm: pl
  gloss: PL
  paradigm: case-i


-paradigm: N52
 -flex: .<.>
  gramm: sg
  paradigm: case-va1-complex1
 -flex: <0>.ներ<.>
  gramm: pl
  gloss: PL
  paradigm: case-i


-paradigm: N52a
 -flex: .ն<.>//.ը<.>
  gramm: sg,nom
  gloss: SG.NOM
  paradigm: poss_def
 -flex: .<.>
  gramm: sg
  paradigm: case-va-complex2
 -flex: .ներ<.>
  gramm: pl,nonst
  gloss: PL
  paradigm: case-i


-paradigm: N53
 -flex: .<.>
  gramm: sg
  paradigm: case-va-complex3
 -flex: <0>.եր<.>
  gramm: pl
  gloss: PL
  paradigm: case-i

-paradigm: N54
 -flex: .<.>
  gramm: sg
  paradigm: case-va1-complex3
 -flex: <0>.ներ<.>
  gramm: pl
  gloss: PL
  paradigm: case-i



-paradigm: N61
 -flex: .<.>
  gramm: sg
  paradigm: case-oj
 -flex: .ներ<.>
  gramm: pl
  gloss: PL
  paradigm: case-i


-paradigm: N62
 -flex: .<.>
  gramm: sg
  paradigm: case-oj1
 -flex: <0,1>.եր<.>
  gramm: pl
  gloss: PL
  paradigm: case-i


-paradigm: N62a
 -flex: .<.>
  gramm: sg
  paradigm: case-oj1
 -flex: <1>.եր<.>
  gramm: pl
  gloss: PL
  paradigm: case-i


-paradigm: N63
 -flex: .<.>
  gramm: sg
  paradigm: case-oj1
 -flex: <2>.<.>
  gramm: 
  paradigm: pl-ayq


-paradigm: N63b
 -flex: .<.>
  gramm: 
  paradigm: pl-ayq


-paradigm: N64
 -flex: .<.>
  gramm: sg
  paradigm: case-oj1
 -flex: <0>.եր<.>
  gramm: pl
  gloss: PL
  paradigm: case-i


-paradigm: N71
 -flex: .<.>
  gramm: sg
  paradigm: case-r-stem
 -flex: <0>.եր<.>
  gramm: pl
  gloss: PL
  paradigm: case-i


-paradigm: N71a
 -flex: .<.>
  gramm: sg
  paradigm: case-r-stem
 -flex: <0>.ներ<.>
  gramm: pl
  gloss: PL
  paradigm: case-i


-paradigm: N73
 -flex: .<.>
  gramm: sg
  paradigm: case-er-stem
 -flex: <0>.եր<.>
  gramm: pl
  gloss: PL
  paradigm: case-i


-paradigm: N73a
 -flex: .<.>
  gramm: sg
  paradigm: case-dustr-stem
 -flex: <0,1>.եր<.>
  gramm: pl
  gloss: PL
  paradigm: case-i


-paradigm: N81
 -flex: .<.>
  gramm: 
  paradigm: pl-q

-paradigm: N81a
 -flex: .<.>
  gramm: 
  paradigm: pl-inq

-paradigm: N81b
 -flex: .<.>
  gramm: 
  paradigm: pl-q-oc

-paradigm: N91
 -flex: .<.>
  gramm: sg
  paradigm: case-ser-astvac
 -flex: <0>.ներ<.>
  gramm: pl
  gloss: PL
  paradigm: case-i

-paradigm: N92
 -flex: .<.>
  gramm: sg
  paradigm: case-ser-astvac
 -flex: <0>.եր<.>
  gramm: pl
  gloss: PL
  paradigm: case-i



-paradigm: P11
 -flex: .<.>
  gramm: sg
  paradigm: case-i
 -flex: .<.>
  gramm: 
  paradigm: pl-onq

-paradigm: P21
 -flex: .<.>
  gramm: sg
  paradigm: case-a1
 -flex: <1>.<.>
  gramm: 
  paradigm: pl-nq

-paradigm: P22
 -flex: .<.>
  gramm: sg
  paradigm: case-r-stem
 -flex: <1>.քեր<.>
  gramm: pl
  gloss: PL
  paradigm: case-i

-paradigm: P23
 -flex: .<.>
  gramm: sg
  paradigm: case-inq
 -flex: <1>.<.>
  gramm: 
  paradigm: pl-anq
  paradigm: pl-enq

-paradigm: P24
 -flex: .<.>
  gramm: sg,nom
  paradigm: poss_def_strict
 -flex: .<.>
  gramm: 
  paradigm: pl-anq







-paradigm: P31a
 -flex: <3>.ից//<4>.ից
  gramm: abl
  gloss: ABL
 -flex: <3>.ով//<4>.ով
  gramm: ins
  gloss: INS
 -flex: <3>.ում//<4>.ում
  gramm: loc
  gloss: LOC
 -flex: <2>.ի//<5>.ի
  gramm: dat,oral
  gloss: DAT

-paradigm: P31b
 -flex: <3>.ից//<4>.ից
  gramm: abl
  gloss: ABL
 -flex: <3>.ով//<4>.ով
  gramm: ins
  gloss: INS
 -flex: <3>.ում//<4>.ում
  gramm: loc
  gloss: LOC
 -flex: <2>.ի
  gramm: dat,oral
  gloss: DAT
 -flex: <2>.ի
  gramm: dat,oral
  gloss: DAT

-paradigm: P31c
 -flex: <3>.ից//<4>.ից
  gramm: abl
  gloss: ABL
 -flex: <3>.ով//<4>.ով
  gramm: ins
  gloss: INS
 -flex: <3>.ում//<4>.ում
  gramm: loc
  gloss: LOC
 -flex: <2>.ի
  gramm: dat,oral
  gloss: DAT

-paradigm: P31d
 -flex: <3>.ից//<4>.ից
  gramm: abl
  gloss: ABL
 -flex: <3>.ով//<4>.ով
  gramm: ins
  gloss: INS
 -flex: <3>.ում//<4>.ում
  gramm: loc
  gloss: LOC
 -flex: <2>.ի
  gramm: dat,oral
  gloss: DAT

-paradigm: P12
 -flex: .
 -flex: .ի
  gramm: nmlz,obl
  gloss: OBL
  paradigm: nmlz
 -flex: .ից//.ինից
  gramm: nmlz,abl
  gloss: ABL
 -flex: .ով//.ինով
  gramm: nmlz,ins
  gloss: INS
 -flex: .ում//.ինում
  gramm: nmlz,loc
  gloss: LOC
 -flex: .եր<.>
  gramm: nmlz,pl
  gloss: PL
  paradigm: i-case

-paradigm: P12b
 -flex: .
 -flex: .նի
  gramm: nmlz,obl
  gloss: OBL
  paradigm: nmlz
 -flex: .նից//.նինից
  gramm: nmlz,abl
  gloss: ABL
 -flex: .նով//.նինով
  gramm: nmlz,ins
  gloss: INS
 -flex: .նում//.նինում
  gramm: nmlz,loc
  gloss: LOC
 -flex: .ներ<.>
  gramm: nmlz,pl
  gloss: PL
  paradigm: i-case

-paradigm: NEG
 -flex: .
 -flex: չ.
  gramm: neg
  gloss: NEG

-paradigm: cond
 -flex: .
 -flex: կ.
  gramm: cond
  gloss: COND

-paradigm: inf
 -flex: .լ<.>
  gramm: inf
  gloss: INF
  -paradigm: NEG
    paradigm: N21
 -flex: .լու
  gramm: des
  gloss: DES
 -flex: .լիս
  gramm: sim
  gloss: SIM
 paradigm: NEG

-paradigm: sbj
 -flex: .ող
  gramm: ptcp,sbj
  gloss: PTCP.SBJ
  -paradigm: NEG
    paradigm: N12

-paradigm: res
 -flex: .ած
  gramm: ptcp,res
  gloss: PTCP.RES
  -paradigm: NEG
    paradigm: N12

-paradigm: ipfv
 -flex: .ում
  gramm: cvb,ipfv
  gloss: CVB.IPFV

-paradigm: pfv
 -flex: .ել
  gramm: cvb,pfv
  gloss: CVB.PFV

-paradigm: imp_sg
 -flex: .իր
  gramm: imp,sg,2
  gloss: IMP.SG

-paradigm: imp_pl
 -flex: .եք
  gramm: imp,pl,2
  gloss: IMP.PL

-paradigm: imp_oral
 -flex: .ի
  gramm: imp,sg,2,oral
  gloss: IMP.SG

-paradigm: sbjv-e
 -flex: .եմ
  gramm: prs,sg,1
  gloss: SBJV.PRS.1SG
 -flex: .ես
  gramm: prs,sg,2
  gloss: SBJV.PRS.2SG
 -flex: .ենք
  gramm: prs,pl,1
  gloss: SBJV.PRS.1PL
 -flex: .եք
  gramm: prs,pl,2
  gloss: SBJV.PRS.2PL
 -flex: .են
  gramm: prs,pl,3
  gloss: SBJV.PRS.3PL

 -flex: .եի
  gramm: pst,sg,1
  gloss: SBJV.PST.1SG
 -flex: .եիր
  gramm: pst,sg,2
  gloss: SBJV.PST.2SG
 -flex: .եր
  gramm: pst,sg,3
  gloss: SBJV.PST.3SG
 -flex: .եինք
  gramm: pst,pl,1
  gloss: SBJV.PST.1PL
 -flex: .եիք
  gramm: pst,pl,2
  gloss: SBJV.PST.2PL
 -flex: .եին
  gramm: pst,pl,3
  gloss: SBJV.PST.3PL
 paradigm: NEG
 paradigm: cond

-paradigm: sbjv_past_y
 -flex: .յի
  gramm: sbjv,past,sg,1
  gloss: SBJV.PST.1SG
 -flex: .յի|ր
  gramm: sbjv,past,sg,2
  gloss: SBJV.PST|2SG
 -flex: .ր
  gramm: sbjv,past,sg,3
  gloss: SBJV.PST.3SG
 -flex: .յի|նք
  gramm: sbjv,past,pl,1
  gloss: SBJV.PST|1PL
 -flex: .յի|ք
  gramm: sbjv,past,pl,2
  gloss: SBJV.PST|2PL
 -flex: .յի|ն
  gramm: sbjv,past,pl,3
  gloss: SBJV.PST|3PL
 paradigm: NEG
 paradigm: cond

-paradigm: aor-ec
 -flex: .եց|ի
  gramm: aor,sg,1
  gloss: AOR|1SG
 -flex: .եց|իր
  gramm: aor,sg,2
  gloss: AOR|2SG
 -flex: .եց
  gramm: aor,sg,3
  gloss: AOR.3SG
 -flex: .եց|ինք
  gramm: aor,pl,1
  gloss: AOR|1PL
 -flex: .եց|իք
  gramm: aor,pl,2
  gloss: AOR|2PL
 -flex: .եց|ին
  gramm: aor,pl,3
  gloss: AOR|3PL

-paradigm: aor-ac
 -flex: .աց|ի
  gramm: aor,sg,1
  gloss: AOR|1SG
 -flex: .աց|իր
  gramm: aor,sg,2
  gloss: AOR|2SG
 -flex: .աց
  gramm: aor,sg,3
  gloss: AOR.3SG
 -flex: .աց|ինք
  gramm: aor,pl,1
  gloss: AOR|1PL
 -flex: .աց|իք
  gramm: aor,pl,2
  gloss: AOR|2PL
 -flex: .աց|ին
  gramm: aor,pl,3
  gloss: AOR|3PL


-paradigm: a_aorist
 -flex: .ա
  gramm: aor,sg,1
  gloss: AOR.1SG
 -flex: .ա|ր
  gramm: aor,sg,2
  gloss: AOR|2SG
 -flex: .ավ
  gramm: aor,sg,3
  gloss: AOR.3SG
 -flex: .ա|նք
  gramm: aor,pl,1
  gloss: AOR|1PL
 -flex: .ա|ք
  gramm: aor,pl,2
  gloss: AOR|2PL
 -flex: .ա|ն
  gramm: aor,pl,3
  gloss: AOR|3PL
 paradigm: NEG

-paradigm: i_aorist
 -flex: .ի
  gramm: aor,sg,1
  gloss: AOR.1SG
 -flex: .ի|ր
  gramm: aor,sg,2
  gloss: AOR|2SG
 -flex: .ի|նք
  gramm: aor,pl,1
  gloss: AOR|1PL
 -flex: .ի|ք
  gramm: aor,pl,2
  gloss: AOR|2PL
 -flex: .ի|ն
  gramm: aor,pl,3
  gloss: AOR|3PL
 paradigm: NEG

-paradigm: med
 -flex: .վե<.>
  gramm: med
  gloss: MED
  paradigm: inf
  paradigm: c_aorist
  paradigm: sbjv_pres
  paradigm: sbjv_past
  paradigm: caus
 -flex: .վ<.>
  gramm: med
  gloss: MED
  paradigm: ipfv
  paradigm: pfv
  paradigm: sbj
  paradigm: res
  paradigm: imp_sg
  paradigm: imp_oral
  paradigm: imp_pl
 -flex: .վ|ի
  gramm: med,sbjv,pres,sg,3
  gloss: MED|SBJV.PRS.3SG
  paradigm: NEG
  paradigm: cond
 -flex: .վ|եցեք
  gramm: med,imp,pl,2,oral
  gloss: MED|IMP.PL
 -flex: .վ|ի
  gramm: med,conneg
  gloss: MED|CONNEG

-paradigm: caus
 -flex: .ց<.>
  gramm: caus
  gloss: CAUS
  paradigm: pfv
  paradigm: caus
 -flex: .ցն<.>
  gramm: caus
  gloss: CAUS
  paradigm: ipfv
  paradigm: sbj
  paradigm: med
 -flex: .ցնե<.>
  gramm: caus
  gloss: CAUS
  paradigm: inf
  paradigm: sbjv_pres
  paradigm: sbjv_past
 -flex: .ցր<.>
  gramm: caus
  gloss: CAUS
  paradigm: res
  paradigm: i_aorist
 -flex: .ցրե<.>
  gramm: caus
  gloss: CAUS
  paradigm: c_aorist
 -flex: .ցն|ի
  gramm: caus,sbjv,pres,sg,3
  gloss: CAUS|SBJV.PRS.3SG
  paradigm: NEG
  paradigm: cond
 -flex: .ց|րու
  gramm: caus,imp,sg,2
  gloss: CAUS|IMP.SG
 -flex: .ց|րեք
  gramm: caus,imp,pl,2
  gloss: CAUS|IMP.PL
 -flex: .ցն|ի
  gramm: caus,conneg
  gloss: CAUS|CONNEG


-paradigm: V11
 -flex: .ել
  gramm: inf
  gloss: INF
 -flex: .ել<.>
  gramm: inf
  gloss: INF
  paradigm: N21
 -flex: .ում
  gramm: cvb,ipfv
  gloss: CVB.IPFV
 -flex: .ել
  gramm: cvb,pfv
  gloss: CVB.PFV
 -flex: .ելու
  gramm: cvb,dest
  gloss: CVB.DEST
 -flex: .ելիս
  gramm: cvb,sim
  gloss: CVB.SIM
 -flex: .ի
  gramm: cvb,conneg
  gloss: CVB.CONNEG
 -flex: .ող<.>
  gramm: ptcp,sbj
  gloss: PTCP.SBJ
  paradigm: N12
 -flex: .ած<.>
  gramm: ptcp,res
  gloss: PTCP.RES
  paradigm: N12
 -flex: .իր
  gramm: imp,2,sg
  gloss: IMP.2SG
 -flex: .ի
  gramm: imp,2,sg,oral
  gloss: IMP.2SG
 -flex: .եք
  gramm: imp,2,pl
  gloss: IMP.2PL
 -flex: .եց|եք
  gramm: imp,2,pl,oral
  gloss: PFV|IMP.2PL
 -flex: .<.>
  gramm: 
  paradigm: aor-ec
 -flex: .<.>
  gramm: sbjv
  paradigm: sbjv-e
 -flex: կ.<.>
  gramm: cond
  gloss: COND
  paradigm: sbjv-e
 
 -flex: չ.ել
  gramm: inf,neg
  gloss: NEG|INF
 -flex: չ.ել<.>
  gramm: inf,neg
  gloss: NEG|INF
  paradigm: N21
 -flex: չ.ելու
  gramm: cvb,dest,neg
  gloss: NEG|CVB.DEST
 -flex: չ.ելիս
  gramm: cvb,sim,neg
  gloss: NEG|CVB.SIM
 -flex: չ.ող<.>
  gramm: ptcp,sbj,neg
  gloss: NEG|PTCP.SBJ
  paradigm: N12
 -flex: չ.ած<.>
  gramm: ptcp,res,neg
  gloss: NEG|PTCP.RES
  paradigm: N12
 -flex: չ.<.>
  gramm: neg
  gloss: NEG
  paradigm: aor-ec
 -flex: չ.<.>
  gramm: sbjv,neg
  gloss: NEG
  paradigm: sbjv-e
 
 -flex: .վ<.>
  gramm: pass
  gloss: PASS
  paradigm: V11_proper
 -flex: չ.վ<.>
  gramm: pass,neg
  gloss: NEG|PASS
  paradigm: V11_proper
 -flex: .վ<.>
  gramm: pass,sbjv
  gloss: PASS
  paradigm: sbjv-e
 -flex: չ.վ<.>
  gramm: pass,sbjv,neg
  gloss: NEG|PASS
  paradigm: sbjv-e
 -flex: կ.վ<.>
  gramm: pass,cond
  gloss: COND|PASS
  paradigm: sbjv-e

 -flex: .եց|վ<.>
  gramm: pass
  gloss: CAUS|PASS
  paradigm: V11_proper
 -flex: չ.եց|վ<.>
  gramm: pass,neg
  gloss: NEG|CAUS|PASS
  paradigm: V11_proper
 -flex: .եց|վ<.>
  gramm: pass,sbjv
  gloss: CAUS|PASS
  paradigm: sbjv-e
 -flex: չ.եց|վ<.>
  gramm: pass,sbjv,neg
  gloss: NEG|CAUS|PASS
  paradigm: sbjv-e
 -flex: կ.եց|վ<.>
  gramm: pass,cond
  gloss: COND|CAUS|PASS
  paradigm: sbjv-e



-paradigm: V11_proper
 -flex: .ել
  gramm: inf
  gloss: INF
 -flex: .ել<.>
  gramm: inf
  gloss: INF
  paradigm: N21
 -flex: .ում
  gramm: cvb,ipfv
  gloss: CVB.IPFV
 -flex: .ել
  gramm: cvb,pfv
  gloss: CVB.PFV
 -flex: .ելու
  gramm: cvb,dest
  gloss: CVB.DEST
 -flex: .ելիս
  gramm: cvb,sim
  gloss: CVB.SIM
 -flex: .ի
  gramm: cvb,conneg
  gloss: CVB.CONNEG
 -flex: .ող<.>
  gramm: ptcp,sbj
  gloss: PTCP.SBJ
  paradigm: N12
 -flex: .ած<.>
  gramm: ptcp,res
  gloss: PTCP.RES
  paradigm: N12
 -flex: .իր
  gramm: imp,2,sg
  gloss: IMP.2SG
 -flex: .ի
  gramm: imp,2,sg,oral
  gloss: IMP.2SG
 -flex: .եք
  gramm: imp,2,pl
  gloss: IMP.2PL
 -flex: .եց|եք
  gramm: imp,2,pl,oral
  gloss: PFV|IMP.2PL
 -flex: .<.>
  gramm: 
  paradigm: aor-ec

 
 

-paradigm: V21
 -flex: <1>.<.>
  paradigm: inf
  paradigm: c_aorist
  paradigm: sbjv_pres
  paradigm: sbjv_past_y
  paradigm: caus
 -flex: <0>.<.>
  paradigm: ipfv
  paradigm: med
 -flex: <0>.<.>
  gramm: oral
  paradigm: sbj
 -flex: <1>.ցել
  gramm: cvb,pfv
  gloss: CVB.PFV
 -flex: <0>.ա
  gramm: sbjv,pres,sg,3
  gloss: SBJV.PRS.3SG
  paradigm: NEG
  paradigm: cond
 -flex: <0>.ա
  gramm: imp,sg,2
  gloss: IMP.SG
 -flex: <0>.ացեք
  gramm: imp,pl,2
  gloss: IMP.PL
 -flex: <1>.ցող
  gramm: ptcp,sbj
  gloss: PTCP.SBJ
  -paradigm: NEG
    paradigm: N12
 -flex: <1>.ցած
  gramm: ptcp,res
  gloss: PTCP.RES
  -paradigm: NEG
    paradigm: N12
 -flex: <0>.ա
  gramm: conneg
  gloss: CONNEG
 -flex: <1>.ց<.>
  gramm: caus
  gloss: CAUS
  paradigm: med

-paradigm: sbjv_pres_V12
 -flex: <2>.մ
  gramm: sbjv,pres,sg,1
  gloss: SBJV.PRS.1SG
 -flex: <2>.ս
  gramm: sbjv,pres,sg,2
  gloss: SBJV.PRS.2SG
 -flex: <1>.ի
  gramm: sbjv,pres,sg,3
  gloss: SBJV.PRS.3SG
 -flex: <0>.անք
  gramm: sbjv,pres,pl,1
  gloss: SBJV.PRS.1PL
 -flex: <0>.աք
  gramm: sbjv,pres,pl,2
  gloss: SBJV.PRS.2PL
 -flex: <0>.ան
  gramm: sbjv,pres,pl,3
  gloss: SBJV.PRS.3PL
 paradigm: NEG
 paradigm: cond

-paradigm: V12
 -flex: <0>.<.>
  paradigm: pfv
  paradigm: res
  paradigm: a_aorist
  paradigm: sbjv_pres_V12
  paradigm: imp_sg
  paradigm: imp_oral
  paradigm: imp_pl
  paradigm: caus
 -flex: <1>.<.>
  paradigm: ipfv
  paradigm: sbj
  paradigm: med
 -flex: <2>.<.>
  paradigm: inf
  paradigm: sbjv_past
 -flex: <0>.եցեք
  gramm: imp,pl,2,oral
  gloss: IMP.PL
 -flex: <1>.ի
  gramm: conneg
  gloss: CONNEG
 -flex: <0>.ց<.>
  gramm: caus
  gloss: CAUS
  paradigm: med

-paradigm: V13
 -flex: <0>.<.>
  paradigm: pfv
  paradigm: res
  paradigm: a_aorist
  paradigm: imp_sg
  paradigm: imp_oral
  paradigm: imp_pl
  paradigm: caus
 -flex: <1>.<.>
  paradigm: ipfv
  paradigm: sbj
 -flex: <3>.<.>
  paradigm: ipfv,oral
  paradigm: sbj,oral
 -flex: <2>.<.>
  paradigm: inf
  paradigm: sbjv_pres
  paradigm: sbjv_past
 -flex: <4>.<.>
  paradigm: inf,oral
  paradigm: sbjv_pres,oral
  paradigm: sbjv_past,oral
 -flex: <1>.ի
  gramm: sbjv,pres,sg,3
  gloss: SBJV.PRS.3SG
  paradigm: NEG
  paradigm: cond
 -flex: <3>.ի
  gramm: sbjv,pres,sg,3,oral
  gloss: SBJV.PRS.3SG
  paradigm: NEG
  paradigm: cond
 -flex: <0>.եցեք
  gramm: imp,pl,2,oral
  gloss: IMP.PL
 -flex: <1>.ի
  gramm: conneg
  gloss: CONNEG
 -flex: <3>.ի
  gramm: conneg,oral
  gloss: CONNEG

-paradigm: V14
 -flex: <1>.<.>
  paradigm: ipfv
  paradigm: sbj
 -flex: <2>.<.>
  paradigm: inf
  paradigm: sbjv_pres
  paradigm: sbjv_past
 -flex: <3>.<.>
  paradigm: pfv
  paradigm: res
  paradigm: i_aorist
 -flex: <4>.<.>
  paradigm: c_aorist
 -flex: <1>.ի
  gramm: sbjv,pres,sg,3
  gloss: SBJV.PRS.3SG
  paradigm: NEG
  paradigm: cond
 -flex: <0>.ցրու
  gramm: imp,sg,2
  gloss: IMP.SG
 -flex: <0>.ցրեք
  gramm: imp,pl,2
  gloss: IMP.PL
 -flex: <1>.ի
  gramm: conneg
  gloss: CONNEG

-paradigm: ca_aorist
 -flex: .ցա
  gramm: aor,sg,1
  gloss: AOR.1SG
 -flex: .ցա|ր
  gramm: aor,sg,2
  gloss: AOR|2SG
 -flex: .ցավ
  gramm: aor,sg,3
  gloss: AOR.3SG
 -flex: .ցա|նք
  gramm: aor,pl,1
  gloss: AOR|1PL
 -flex: .ցա|ք
  gramm: aor,pl,2
  gloss: AOR|2PL
 -flex: .ցա|ն
  gramm: aor,pl,3
  gloss: AOR|3PL
 paradigm: NEG

-paradigm: V22
 -flex: <0>.<.>
  paradigm: caus
  paradigm: ca_aorist
 -flex: <1>.<.>
  paradigm: ipfv
 -flex: <2>.<.>
  paradigm: inf
  paradigm: sbjv_pres
  paradigm: sbjv_past_y
 -flex: <0>.ցել<.>
  gramm: cvb,pfv
  gloss: CVB.PFV
 -flex: <0>.ցող
  gramm: ptcp,sbj
  gloss: PTCP.SBJ
  -paradigm: NEG
    paradigm: N12
 -flex: <0>.ցած
  gramm: ptcp,res
  gloss: PTCP.RES
  -paradigm: NEG
    paradigm: N12
 -flex: <1>.ա
  gramm: sbjv,pres,sg,3
  gloss: SBJV.PRS.3SG
  paradigm: NEG
  paradigm: cond
 -flex: <0>.ցիր
  gramm: imp,sg,2
  gloss: IMP.SG
 -flex: <0>.ցի
  gramm: imp,sg,2,oral
  gloss: IMP.SG
 -flex: <0>.ցեք
  gramm: imp,pl,2
  gloss: IMP.PL
 -flex: <1>.ա
  gramm: conneg
  gloss: CONNEG

-paradigm: V11a
 -flex: <0>.<.>
  paradigm: ipfv
  paradigm: pfv
  paradigm: sbj
  paradigm: res
  paradigm: i_aorist
  paradigm: imp_pl
 -flex: <1>.<.>
  paradigm: inf
  paradigm: c_aorist
  paradigm: sbjv_pres
  paradigm: sbjv_past
 -flex: <0>.ի
  gramm: sbjv,pres,sg,3
  gloss: SBJV.PRS.3SG
  paradigm: NEG
  paradigm: cond
 -flex: <0>.ի
  gramm: conneg
  gloss: CONNEG

-paradigm: V11b
 -flex: <0>.<.>
  paradigm: ipfv
  paradigm: pfv
  paradigm: sbj
  paradigm: res
  paradigm: i_aorist
  paradigm: imp_sg
  paradigm: imp_oral
  paradigm: imp_pl
 -flex: <1>.<.>
  paradigm: inf
  paradigm: c_aorist
  paradigm: sbjv_pres
  paradigm: sbjv_past
 -flex: <0>.ի
  gramm: sbjv,pres,sg,3
  gloss: SBJV.PRS.3SG
  paradigm: NEG
  paradigm: cond
 -flex: <0>.ի
  gramm: conneg
  gloss: CONNEG
 -flex: <0>.եցեք
  gramm: imp,pl,2
  gloss: IMP.PL

-paradigm: V11c
 -flex: <0>.<.>
  paradigm: ipfv
  paradigm: pfv
  paradigm: sbj
  paradigm: res
  paradigm: imp_pl
 -flex: <0>.<.>
  gramm: oral
  paradigm: i_aorist
  paradigm: imp_sg
 -flex: <1>.<.>
  paradigm: inf
  paradigm: c_aorist
  paradigm: sbjv_pres
  paradigm: sbjv_past
  paradigm: imp_oral
 -flex: <2>.<.>
  paradigm: c_aorist
 -flex: <2>.ցող
  gramm: ptcp,sbj
  gloss: PTCP.SBJ
  -paradigm: NEG
    paradigm: N12
 -flex: <0>.ավ
  gramm: aor,sg,3,oral
  gloss: AOR.3SG
 -flex: <0>.ի
  gramm: sbjv,pres,sg,3
  gloss: SBJV.PRS.3SG
  paradigm: NEG
  paradigm: cond
 -flex: <0>.ի
  gramm: conneg
  gloss: CONNEG

-paradigm: V12a
 -flex: <0>.<.>
  paradigm: pfv
  paradigm: res
  paradigm: a_aorist
  paradigm: imp_pl
 -flex: <1>.<.>
  paradigm: ipfv
  paradigm: sbj
 -flex: <2>.<.>
  paradigm: inf
  paradigm: sbjv_pres
  paradigm: sbjv_past
 -flex: <1>.ի
  gramm: sbjv,pres,sg,3
  gloss: SBJV.PRS.3SG
  paradigm: NEG
  paradigm: cond
 -flex: <0>.եցեք
  gramm: imp,pl,2,oral
  gloss: IMP.PL
 -flex: <1>.ի
  gramm: conneg
  gloss: CONNEG

-paradigm: V12b
 -flex: <0>.<.>
  paradigm: pfv
  paradigm: res
  paradigm: a_aorist
  paradigm: imp_sg
  paradigm: imp_oral
  paradigm: imp_pl
 -flex: <1>.<.>
  paradigm: ipfv
  paradigm: sbj
 -flex: <2>.<.>
  paradigm: inf
  paradigm: sbjv_pres
  paradigm: sbjv_past
 -flex: <1>.ի
  gramm: sbjv,pres,sg,3
  gloss: SBJV.PRS.3SG
  paradigm: NEG
  paradigm: cond
 -flex: <0>.եցեք
  gramm: imp,pl,2,oral
  gloss: IMP.PL
 -flex: <1>.ի
  gramm: conneg
  gloss: CONNEG

-paradigm: V14a
 -flex: <1>.<.>
  paradigm: ipfv
  paradigm: sbj
 -flex: <2>.<.>
  paradigm: inf
  paradigm: sbjv_pres
  paradigm: sbjv_past
 -flex: <3>.<.>
  paradigm: pfv
  paradigm: sbj
  paradigm: res
  paradigm: i_aorist
  paradigm: imp_pl
 -flex: <4>.<.>
  paradigm: c_aorist
 -flex: <3>.ավ
  gramm: aor,sg,3,oral
  gloss: AOR.3SG
 -flex: <1>.ի
  gramm: sbjv,pres,sg,3
  gloss: SBJV.PRS.3SG
  paradigm: NEG
  paradigm: cond
 -flex: <3>.ա
  gramm: imp,sg,2
  gloss: IMP.SG
 -flex: <1>.ի
  gramm: conneg
  gloss: CONNEG

-paradigm: V14b
 -flex: <0>.<.>
  paradigm: imp_pl
  paradigm: imp_oral
 -flex: <1>.<.>
  paradigm: ipfv
  paradigm: sbj
 -flex: <2>.<.>
  paradigm: inf
  paradigm: sbjv_pres
  paradigm: sbjv_past
 -flex: <3>.<.>
  paradigm: pfv
  paradigm: sbj
  paradigm: res
  paradigm: i_aorist
  paradigm: imp_pl
 -flex: <4>.<.>
  paradigm: c_aorist
 -flex: <1>.ի
  gramm: sbjv,pres,sg,3
  gloss: SBJV.PRS.3SG
  paradigm: NEG
  paradigm: cond
 -flex: <4>.ցեք
  gramm: imp,pl,2
  gloss: IMP.PL
 -flex: <1>.ի
  gramm: conneg
  gloss: CONNEG

-paradigm: V14c
 -flex: <1>.<.>
  paradigm: ipfv
  paradigm: sbj
 -flex: <2>.<.>
  paradigm: inf
  paradigm: sbjv_pres
  paradigm: sbjv_past
 -flex: <3>.<.>
  paradigm: pfv
  paradigm: sbj
  paradigm: res
  paradigm: a_aorist
  paradigm: imp_pl
 -flex: <1>.ի
  gramm: sbjv,pres,sg,3
  gloss: SBJV.PRS.3SG
  paradigm: NEG
  paradigm: cond
 -flex: <0>.ր
  gramm: imp,sg,2
  gloss: IMP.SG
 -flex: <1>.ի
  gramm: conneg
  gloss: CONNEG

-paradigm: V14d
 -flex: <0>.<.>
  paradigm: imp_pl
  paradigm: ipfv
  paradigm: pfv
  paradigm: i_aorist
 -flex: <1>.<.>
  paradigm: ipfv
  paradigm: sbj
 -flex: <2>.<.>
  paradigm: inf
  paradigm: sbjv_pres
  paradigm: sbjv_past
 -flex: <3>.<.>
  paradigm: res
 -flex: <5>.<.>
  paradigm: c_aorist
  paradigm: sbjv_pres
 -flex: <1>.ի//<0>.ի
  gramm: sbjv,pres,sg,3
  gloss: SBJV.PRS.3SG
  paradigm: NEG
  paradigm: cond
 -flex: <1>.ի//<0>.ի
  gramm: conneg
  gloss: CONNEG

-paradigm: V22a
 -flex: <0>.<.>
  paradigm: c_aorist
 -flex: <1>.<.>
  paradigm: ipfv
 -flex: <2>.<.>
  paradigm: inf
  paradigm: sbjv_pres
  paradigm: sbjv_past_y
 -flex: <0>.ցել<.>
  gramm: cvb,pfv
  gloss: CVB.PFV
 -flex: <0>.ցող
  gramm: ptcp,sbj
  gloss: PTCP.SBJ
  -paradigm: NEG
    paradigm: N12
 -flex: <0>.ցած
  gramm: ptcp,res
  gloss: PTCP.RES
  -paradigm: NEG
    paradigm: N12
 -flex: <1>.ա
  gramm: sbjv,pres,sg,3
  gloss: SBJV.PRS.3SG
  paradigm: NEG
  paradigm: cond
 -flex: <0>.ցեք
  gramm: imp,pl,2
  gloss: IMP.PL
 -flex: <1>.ա
  gramm: conneg
  gloss: CONNEG

-paradigm: V22b
 -flex: <0>.<.>
  paradigm: imp_oral
 -flex: <0>.<.>
  gramm: oral
  paradigm: pfv
  paradigm: res
  paradigm: a_aorist
  paradigm: imp_pl
 -flex: <1>.<.>
  paradigm: ipfv
 -flex: <2>.<.>
  paradigm: inf
  paradigm: sbjv_pres
  paradigm: sbjv_past_y
 -flex: <2>.<.>
  gramm: oral
  paradigm: sbj
 -flex: <3>.<.>
  paradigm: pfv
  paradigm: sbj
  paradigm: res
  paradigm: a_aorist
  paradigm: imp_sg
  paradigm: imp_oral
  paradigm: imp_pl
 -flex: <1>.ա
  gramm: sbjv,pres,sg,3
  gloss: SBJV.PRS.3SG
  paradigm: NEG
  paradigm: cond
 -flex: <1>.ա
  gramm: conneg
  gloss: CONNEG

-paradigm: V22c
 -flex: <0>.<.>
  paradigm: ipfv
 -flex: <1>.<.>
  paradigm: inf
  paradigm: sbjv_pres
  paradigm: sbjv_past_y
 -flex: <2>.<.>
  paradigm: pfv
  paradigm: sbj
  paradigm: res
  paradigm: a_aorist
  paradigm: imp_pl
 -flex: <4>.<.>
  paradigm: a_aorist
 -flex: <5>.<.>
  paradigm: sbjv_pres
  paradigm: sbjv_past_y
 -flex: <4>.լու<.>
  gramm: des
  gloss: DES
 -flex: <1>.ա//<4>.ա
  gramm: sbjv,pres,sg,3
  gloss: SBJV.PRS.3SG
  paradigm: NEG
  paradigm: cond
 -flex: <1>.ա//<4>.ա
  gramm: conneg
  gloss: CONNEG

-paradigm: V31a
 -flex: <0>.<.>
  paradigm: ipfv
  paradigm: sbj
  paradigm: res
 -flex: <1>.<.>
  paradigm: inf
  paradigm: sbjv_pres
  paradigm: sbjv_past
 -flex: <2>.<.>
  paradigm: pfv
  paradigm: a_aorist
  paradigm: imp_pl
 -flex: <0>.ի
  gramm: sbjv,pres,sg,3
  gloss: SBJV.PRS.3SG
  paradigm: NEG
  paradigm: cond
 -flex: <0>.ի
  gramm: conneg
  gloss: CONNEG

-paradigm: V31b
 -flex: <0>.<.>
  paradigm: ipfv
  paradigm: sbj
  paradigm: res
 -flex: <3>.<.>
  gramm: oral
  paradigm: ipfv
  paradigm: sbj
  paradigm: res
 -flex: <1>.<.>
  paradigm: inf
  paradigm: sbjv_pres
  paradigm: sbjv_past
 -flex: <4>.<.>
  gramm: oral
  paradigm: inf
  paradigm: sbjv_pres
  paradigm: sbjv_past
 -flex: <2>.<.>
  paradigm: pfv
  paradigm: res
  paradigm: a_aorist
  paradigm: imp_sg
  paradigm: imp_pl
  paradigm: imp_oral
 -flex: <5>.<.>
  gramm: oral
  paradigm: pfv
  paradigm: res
  paradigm: a_aorist
  paradigm: imp_sg
  paradigm: imp_pl
  paradigm: imp_oral
 -flex: <0>.ի
  gramm: sbjv,pres,sg,3
  gloss: SBJV.PRS.3SG
  paradigm: NEG
  paradigm: cond
 -flex: <3>.ի
  gramm: sbjv,pres,sg,3,oral
  gloss: SBJV.PRS.3SG
  paradigm: NEG
  paradigm: cond
 -flex: <0>.ի
  gramm: conneg
  gloss: CONNEG
 -flex: <0>.ի
  gramm: conneg,oral
  gloss: CONNEG

-paradigm: V32a
 -flex: <0>.<.>
  paradigm: ipfv
  paradigm: sbj
  paradigm: res
 -flex: <1>.<.>
  paradigm: inf
  paradigm: sbjv_pres
  paradigm: sbjv_past_y
 -flex: <2>.<.>
  paradigm: pfv
  paradigm: res
  paradigm: a_aorist
  paradigm: imp_sg
  paradigm: imp_pl
 -flex: <3>.<.>
  gramm: oral
  paradigm: pfv
  paradigm: res
  paradigm: a_aorist
  paradigm: imp_sg
  paradigm: imp_pl
 -flex: <1>.լիս
  gramm: ipfv
  gloss: IPFV
 -flex: <0>.ա
  gramm: sbjv,pres,sg,3
  gloss: SBJV.PRS.3SG
  paradigm: NEG
  paradigm: cond
 -flex: <0>.ա
  gramm: conneg
  gloss: CONNEG

-paradigm: V32b
 -flex: <0>.<.>
  paradigm: ipfv
  paradigm: sbj
  paradigm: res
 -flex: <1>.<.>
  paradigm: inf
  paradigm: sbjv_pres
  paradigm: sbjv_past_y
 -flex: <2>.<.>
  paradigm: pfv
  paradigm: res
  paradigm: i_aorist
  paradigm: imp_pl
 -flex: <3>.<.>
  paradigm: c_aorist
 -flex: <4>.ր
  gramm: imp,sg,2
  gloss: IMP.SG
 -flex: <1>.լիս
  gramm: ipfv
  gloss: IPFV
 -flex: <0>.ա
  gramm: sbjv,pres,sg,3
  gloss: SBJV.PRS.3SG
  paradigm: NEG
  paradigm: cond
 -flex: <0>.ա
  gramm: conneg
  gloss: CONNEG

-paradigm: V32c
 -flex: <0>.<.>
  paradigm: sbjv_pres
  paradigm: sbjv_past_y
 -flex: <1>.<.>
  paradigm: pfv
  paradigm: sbj
  paradigm: res
  paradigm: imp_sg
  paradigm: imp_pl
 -flex: <2>.<.>
  paradigm: c_aorist
  paradigm: sbjv_pres
  paradigm: sbjv_past
 -flex: <0>.լ<.>
  gramm: inf
  gloss: INF
  -paradigm: NEG
    paradigm: N21
 -flex: <0>.լիս
  gramm: cvb,ipfv
  gloss: CVB.IPFV
 -flex: <2>.լու
  gramm: des
  gloss: DES
  paradigm: NEG
 -flex: <2>.լիս//<0>.լիս
  gramm: sim
  gloss: SIM
  paradigm: NEG
 -flex: <1>.ի
  gramm: conneg
  gloss: CONNEG
 -flex: <0>.ցի
  gramm: aor,sg,1
  gloss: AOR.1SG
  paradigm: NEG
 -flex: <0>.ցի|ր
  gramm: aor,sg,2
  gloss: AOR|2SG
  paradigm: NEG
 -flex: <0>.ցի|նք
  gramm: aor,pl,1
  gloss: AOR|1PL
  paradigm: NEG
 -flex: <0>.ցի|ք
  gramm: aor,pl,2
  gloss: AOR|2PL
  paradigm: NEG
 -flex: <0>.ցի|ն
  gramm: aor,pl,3
  gloss: AOR|3PL
  paradigm: NEG

-paradigm: V41
 -flex: <1>.մ
  gramm: pres,sg,1
  gloss: PRS.1SG
 -flex: <1>.ս
  gramm: pres,sg,2
  gloss: PRS.2SG
 -flex: <1>.նք
  gramm: pres,pl,1
  gloss: PRS.1PL
 -flex: <1>.ք
  gramm: pres,pl,2
  gloss: PRS.2PL
 -flex: <1>.ն
  gramm: pres,pl,3
  gloss: PRS.3PL
 -flex: <0>.ի
  gramm: past,sg,1
  gloss: PST.1SG
 -flex: <0>.ի|ր
  gramm: past,sg,2
  gloss: PST|2SG
 -flex: <0>.ի
  gramm: past,sg,3
  gloss: PST.3SG
 -flex: <0>.ի|նք
  gramm: past,pl,1
  gloss: PST|1PL
 -flex: <0>.ի|ք
  gramm: past,pl,2
  gloss: PST|2PL
 -flex: <0>.ի|ն
  gramm: past,pl,3
  gloss: PST|3PL
 paradigm: NEG
 paradigm: cond

-paradigm: V42
 -flex: <0>.մ
  gramm: pres,sg,1
  gloss: PRS.1SG
 -flex: <0>.ս
  gramm: pres,sg,2
  gloss: PRS.2SG
 -flex: <0>.նք
  gramm: pres,pl,1
  gloss: PRS.1PL
 -flex: <0>.ք
  gramm: pres,pl,2
  gloss: PRS.2PL
 -flex: <0>.ն
  gramm: pres,pl,3
  gloss: PRS.3PL
 -flex: <0>.յի
  gramm: past,sg,1
  gloss: PST.1SG
 -flex: <0>.յի|ր
  gramm: past,sg,2
  gloss: PST|2SG
 -flex: <0>.ր
  gramm: past,sg,3
  gloss: PST.3SG
 -flex: <0>.յի|նք
  gramm: past,pl,1
  gloss: PST|1PL
 -flex: <0>.յի|ք
  gramm: past,pl,2
  gloss: PST|2PL
 -flex: <0>.յի|ն
  gramm: past,pl,3
  gloss: PST|3PL
 paradigm: NEG
 paradigm: cond

-paradigm: V43
 -flex: <0>.<.>
  paradigm: caus
  paradigm: ca_aorist
 -flex: <1>.<.>
  paradigm: ipfv
 -flex: <2>.<.>
  paradigm: inf
  paradigm: sbjv_pres
  paradigm: sbjv_past_y
 -flex: <0>.ցել<.>
  gramm: cvb,pfv
  gloss: CVB.PFV
 -flex: <0>.ցող
  gramm: ptcp,sbj
  gloss: PTCP.SBJ
  -paradigm: NEG
    paradigm: N12
 -flex: <0>.ցած
  gramm: ptcp,res
  gloss: PTCP.RES
  -paradigm: NEG
    paradigm: N12
 -flex: <1>.ա
  gramm: sbjv,pres,sg,3
  gloss: SBJV.PRS.3SG
  paradigm: NEG
  paradigm: cond
 -flex: <0>.ցիր
  gramm: imp,sg,2
  gloss: IMP.SG
 -flex: <0>.ցի
  gramm: imp,sg,2,oral
  gloss: IMP.SG
 -flex: <0>.ցեք
  gramm: imp,pl,2
  gloss: IMP.PL
 -flex: <1>.ա
  gramm: conneg
  gloss: CONNEG
 -flex: <3>.մ
  gramm: pres,sg,1
  gloss: PRS.1SG
  paradigm: NEG
  paradigm: cond
 -flex: <3>.ս
  gramm: pres,sg,2
  gloss: PRS.2SG
  paradigm: NEG
  paradigm: cond
 -flex: <0>.ի//<0>.ե
  gramm: pres,sg,3
  gloss: PRS.3SG
  paradigm: NEG
  paradigm: cond
 -flex: <3>.նք
  gramm: pres,pl,1
  gloss: PRS.1PL
  paradigm: NEG
  paradigm: cond
 -flex: <3>.ք
  gramm: pres,pl,2
  gloss: PRS.2PL
  paradigm: NEG
  paradigm: cond
 -flex: <3>.ն
  gramm: pres,pl,3
  gloss: PRS.3PL
  paradigm: NEG
  paradigm: cond
 -flex: <3>.ի
  gramm: past,sg,1
  gloss: PST.1SG
  paradigm: NEG
  paradigm: cond
 -flex: <3>.ի|ր
  gramm: past,sg,2
  gloss: PST|2SG
  paradigm: NEG
  paradigm: cond
 -flex: <3>.ի
  gramm: past,sg,3
  gloss: PST.3SG
  paradigm: NEG
  paradigm: cond
 -flex: <3>.ի|նք
  gramm: past,pl,1
  gloss: PST|1PL
  paradigm: NEG
  paradigm: cond
 -flex: <3>.ի|ք
  gramm: past,pl,2
  gloss: PST|2PL
  paradigm: NEG
  paradigm: cond
 -flex: <3>.ի|ն
  gramm: past,pl,3
  gloss: PST|3PL
  paradigm: NEG
  paradigm: cond